臺灣桃園地方法院刑事判決　　　　　　　110年度易字第664號
公　訴　人　臺灣桃園地方檢察署檢察官
被　　　告　蕭志銘



上列被告因竊盜案件，經檢察官提起公訴（109年度偵緝字第200
0 號），本院判決如下：
    主  文
蕭志銘無罪。
    理  由
一、公訴意旨略以：被告蕭志銘於民國108 年11月28日7 時25分
    許，騎乘車牌號碼000-000 號重型機車至桃園市○○區○○
    ○路0 段000 號迎新產後護理之家，意圖為自己不法之所有
    ，基於竊盜之犯意，徒手竊取告訴人王秀玲放至店內之筆記
    型電腦2 臺、新臺幣（下同）1 萬元等物，得手後，隨即逃
    逸。因認被告涉犯刑法第321 條第1 項第1 款之侵入有人居
    住之建築物竊盜罪嫌（起訴書誤載為同法第320 條第1 項之
    竊盜罪，業經檢察官予以更正）等語。
二、次按犯罪事實應依證據認定之，無證據不得認定犯罪事實；
    不能證明被告犯罪者，應諭知無罪之判決，刑事訴訟法第15
    4 條第2 項、第301 條第1 項分別定有明文。又認定不利於
    被告之事實，須依積極證據，苟積極證據不足為不利於被告
    事實之認定時，即應為有利於被告之認定，更不必有何有利
    之證據；認定犯罪事實所憑之證據，雖不以直接證據為限，
    間接證據亦包括在內，然而無論直接或間接證據，其為訴訟
    上之證明，須於通常一般之人均不致有所懷疑，而得確信為
    真實之程度者，始得據為有罪之認定，若其關於被告是否犯
    罪之證明未能達此程度，而有合理性懷疑之存在，致使無從
    形成有罪之確信，根據「罪證有疑，利於被告」之證據法則
    ，即不得遽為不利於被告之認定。再事實之認定，應憑證據
    ，如未能發現相當證據，或證據不足以證明，自不能以推測
    或擬制之方法，以為裁判之基礎（最高法院30年上字第816
    號、40年臺上字第86號、76年臺上字第4986號判例可資參照
    ）。
三、公訴意旨認被告蕭志銘涉犯上開罪嫌，無非係以被告之供述
    、證人即告訴人王秀玲警詢中指證、監視器錄影畫面翻拍照
    片等證為其主要論據。訊據被告堅詞否認有何侵入有人居住
    之建築物竊盜之犯行，辯稱：我雖然有陪朋友甯哲倫向林其
    佑借用車牌號碼000-000 號重型機車，但並無騎乘此車於本
    案時、地竊取上開財物等語。經查：
 ㈠ 車牌號碼000-000 號重型機車為黃志民所有，於108 年11月
    7 日晚間時7 分，在平鎮區中豐路南勢2 段329 號的有泰—
    機車行，出借給林其佑使用；而告訴人王秀玲所經營位於桃
    園市○○區○○○路0 段000 號迎新產後護理之家，於108
    年11月28日7 時25分許，為騎乘車牌號碼000-000 號重型機
    車之人所侵入，並徒手竊取告訴人置於該產後護理之家內之
    筆記型電腦2 臺、1 萬元等情，為證人即泰一車行老闆黃志
    民、證人即曾借用車牌號碼000-000 號重型機車使用之林其
    佑、證人即告訴人吳秀玲、於警詢時證述明確，且該人行竊
    過程，業經本院就案發現場監視器錄影光碟勘驗屬實，有本
    院審理程序之勘驗筆錄（含擷取照片）存卷可憑，此外，並
    有借車單翻拍照片、監視器錄影畫面翻拍照片、現場照片在
    卷可佐，且為被告所不爭執，此等事實固堪認定，然本案是
    否係被告所為，仍須積極證據始能認定。
 ㈡ 證人林其佑雖於警詢時證稱：我於108 年11月27日晚間11、
    12時，在桃園市○○區○○路00巷00號將車牌號碼000-000
    號之普重型機車借給蕭志銘使用，警方調閱監視器畫面騎乘
    該車行竊的人是蕭志銘等語（見偵字卷第35頁反面至第37頁
    ），並指認監視器錄影畫面翻拍照片中騎乘該機車之人為被
    告，有該翻拍照片手寫說明1 紙在卷可查（見偵字卷第45頁
    ），然證人林其佑於審理時改稱：我於108 年11月27日晚間
    7 、8 時，在桃園市中壢區新中北路統一超商，是將車牌號
    碼000-000 號之普重型機車借給我朋友甯哲倫使用，他於翌
    （28）接近中午時才把車還我，我於警詢時說我把車借給蕭
    志銘，是因為甯哲倫來跟我借車時，蕭志銘是一起來的，而
    當時蕭志銘欠我1,000 元，警察也拿他的照片給我指認，我
    就說跟我借車的人是他等語（見易字卷第61至64頁），則證
    人林其佑於警詢時證述其於案發前晚將上開機車借給被告使
    用，並指認監視器錄影畫面翻拍照片中騎乘該機車之人為被
    告等節，是否可採，容有懷疑。
 ㈢ 經本院就案發現場監視器錄影畫面勘驗結果，行為人行竊過
    程頭戴全罩式安全帽，且配戴口罩，無從逕依此錄影畫面認
    定該行為人為被告乙節，有本院審理程序之勘驗筆錄（含擷
    取照片）在卷可考（見易字卷第55至59頁），且該監視器錄
    影畫面擷取照片中（即易字卷第70之8 頁上方照片），行為
    人頭戴全罩式安全帽，並配戴口罩，正面朝向監視器鏡頭，
    雖遮蔽大部分面容，惟仍露出雙眼，與本院徵得被告同意後
    ，命法警以相似角度、燈光拍攝被告（亦有配戴口罩）之照
    片比對，被告之眼睛明顯較大，有被告照片4 張存卷可憑（
    見易字卷第73至77頁），故依該等照片比對結果，亦難認定
    該畫面中之行為人為被告；復證人林其佑亦於審理時證稱：
    我與蕭志銘為認識1 、2 年的朋友，我覺得易字卷第70-8頁
    上方監視器錄影畫面擷取照片中之人，並不像蕭志銘，且我
    也從來沒有看過蕭志銘穿著監視器錄影畫面中之人（見易字
    卷第70-1至70-8頁）所穿衣服、戳洞的褲子、使用背包的打
    扮等語（見易字卷第64至65頁），可見與被告為舊識之證人
    林其佑亦認為該監緝器畫面中行為人之面部特徵與被告並不
    相似，其更未見過被告著行為人在行竊時所穿衣物。準上各
    情，依現場監視器錄影畫面勘驗結果及該畫面之擷取照片，
    均無從為不利被告之認定。
四、綜上所述，本案依公訴人所提出之證據，尚不足以證明被告
    確有公訴意旨所指之犯行，是本院無從形成有罪之確信，揆
    諸首揭說明，自應為被告無罪之諭知。
據上論斷，應依刑事訴訟法第301 條第1 項前段，判決如主文。
本案由檢察官黃翎樵提起公訴，檢察官蔡宜均到庭執行職務。
中    華    民    國   110    年    10    月    26    日
                  刑事第五庭    法  官  陳郁融
以上正本證明與原本無異。
如不服本判決應於收受判決後20日內向本院提出上訴書狀，並應
敘述具體理由。其未敘述上訴理由者，應於上訴期間屆滿後20日
內向本院補提理由書(均須按他造當事人之人數附繕本)「切勿逕
送上級法院」。
                                書記官  許哲維
中    華    民    國   110    年    10    月    26    日